# 再问陈版 —— 子公司对母公司豁免债务的进一步思考

提问人：倒霉蛋 时间：2023-08-27 22:08:14
求助陈版~~母子公司债务豁免问题
https://bbs.esnai.com/thread-5472150-1-1.html这个帖子里陈版对母子公司债务豁免的账务处理给了比较全面的答复，非常感谢！但我还有几点不明白的：
母公司豁免子公司的债务，子公司作资本公积、母公司做长投成本增加，这一点我理解，但：
1.母公司做长投成本增加，其长投的计税基础需要通过什么方式来实现？也就是说，在企业所得税层面，填写什么表格来实现？
子公司豁免母公司的债务，子公司顺序冲减资本公积、盈余公积、未分配利润，这一点我理解；但母公司冲减长投成本：
2.如果子公司豁免的债务大于原始长投成本，该如何处理？超出部分母公司作为债务重组收益计入当期损益吗？
3.母公司作冲减长投成本时，其计税基础如何减少？通过资产损失申报吗？

回答人：chenyiwei
1 、此问题涉及关联方债务豁免情况下的所得税税务处理，建议先咨询税务专业人士明确双方的税务处理，在明确税务处理后，如何进行纳税调整、是否需确认递延所得税资产或负债等，也就明确了。
2 、如果子公司豁免的债务大于原始长投成本，则超出部分视同子公司对母公司的分配，母公司确认投资收益（注意：不是债务重组损益，因为此时的债务重组不具有商业实质，所以不能确认债务重组收益。）
3 、同 1 。